【裁判字號】    98,交聲,135
【裁判日期】    980428
【裁判案由】    違反道路交通管理處罰條例聲明異議
【裁判全文】
臺灣基隆地方法院交通事件裁定         98年度交聲字第135號
移送機關即
原處分機關  交通部公路總局臺北區監理所基隆監理站
異  議  人
即受處分人  甲○○
上列異議人即受處分人因違反道路交通管理處罰條例案件，對於
交通部公路總局臺北區監理所基隆監理站於中華民國98年3 月27
日所為之處分（原處分案號：基監字第裁42-CO0000000號），聲
明異議，本院裁定如下：
    主  文
異議駁回。
    理  由
一、原處分意旨略以：異議人即受處分人甲○○駕駛車號T8-028
    8 號自用小客車，於民國98年2 月22日下午2 時19分許，在
    臺北縣五股鄉○○路○段50號前路口網狀線區違規停車，經
    警逕行舉發，裁處罰鍰新台幣（下同）900 元等情。
二、異議意旨則以：警局回函指民眾報案時間為下午2 時19分許
    ，與採證照片顯示之時間不符，異議人懷疑非民眾報案；又
    上開路段之網狀標線繪製不完整，會導致民眾誤停；另98年
    2 月22日為星期日，鄉公所未上下班，亦未舉辦活動，異議
    人停車未影響通行等情。
三、按網狀線，用以告示車輛駕駛人禁止在設置本標線之範圍內
    臨時停車，防止交通阻塞，本標線為黃色，外圍線寬20公分
    ，內線依行車方向成45度傾斜，線寬10公分，斜線間隔1 至
    5 公尺；又汽車停車時，在禁止臨時停車處所不得停車；汽
    車駕駛人在禁止臨時停車處所停車時，處600 元以上1,200
    元以下罰鍰，道路交通標誌標線號誌設置規則第173 條第1
    項、第2 項、道路交通安全規則第112 條第1 項第1 款及道
    路交通管理處罰條例第56條第1 項第1 款分別定有明文。
四、經查：
（一）異議人駕駛車號T8-0288 號自用小客車，於98年2 月22日
      下午2 時19分許，在臺北縣五股鄉○○路○段50號前停車
      ，該停車位置之路面繪製黃色網狀線等情，未據異議人爭
      執，復有臺北縣政府警察局蘆洲分局98年4 月20日北縣警
      蘆交裁字第0980013604號函檢附採證照片附卷可稽，上情
      應堪認定。
（二）因異議人於前開時、地，停車位置之路面繪製黃色網狀線
      ，依據前開規定，在該黃色網狀線之範圍內禁止臨時停車
      ，又自異議人提供之現場照片及前開臺北縣政府警察局蘆
      洲分局函件所附採證照片觀之，該黃色網狀線靠近人行道
      部分，雖有部分網狀線遭水溝蓋覆蓋，然該黃色網狀線靠
      近車道部分，未遭他物遮蔽，網狀線之線條亦屬清晰明顯
      ，且未經覆蓋之範圍顯較遭水溝蓋覆蓋之範圍大，衡情，
      駕駛人應無無從辨識前開位置之路面繪製黃色網狀線而屬
      禁止臨時停車處所之理，是異議人於前開時、地，確有在
      禁止臨時停車處所停車之違規行為一節，應屬明確，至於
      異議人辯稱因前開位置繪製之網狀線部分遭遮蓋，會使駕
      駛人誤認該處非屬禁止臨時停車之處所等詞，顯非可採。
（三）另臺北縣政府警察局蘆洲分局98年3 月18日北縣蘆警交裁
      字第0980008936號及98年4 月20日北縣蘆警交裁字第0980
      013604號函記載該分局警員於98年2 月22日下午2 時19分
      許，接獲民眾報案指異議人駕駛之前開車輛違規停車，遂
      前往上開地點依法舉發等情，而卷附採證照片顯示之拍照
      時間為98年2 月22日下午2 時2 分，亦即採證照片顯示之
      拍照時間，固在上開函件所載警員接獲民眾報案時間前，
      惟前開違規行為已屬明確，業如前述，則警員依法舉發並
      無不當，至於警員究係因民眾檢舉或係於執行其他勤務時
      查悉此違規行為，與本件違規行為之認定並無影響；再者
      ，道路交通標誌標線號誌設置規則第173 條第1 項、第2
      項已規定在繪製網狀線之區域內，均禁止臨時停車，並未
      規定繪製網狀線之區域在特定時間開放臨時停車或停車，
      至於繪製網狀線之區域，是否有禁止臨時停車之必要，則
      屬主管機關之權責，與異議人有無前開違規行為之認定無
      涉，故異議人辯稱其懷疑本件非屬民眾檢舉之案件，且其
      在前開位置停車，未影響通行，不應受罰云云，均非可採
      。
（四）綜上，異議人確於上揭時、地，在禁止臨時停車之處所停
      車一節，已堪認定，故移送機關依據道路交通管理處罰條
      例第56條第1 項第1 款及違反道路交通管理事件統一裁罰
      基準及處理細則等規定，裁處異議人罰鍰900 元，認事、
      用法均無違誤。從而，本件聲明異議為無理由，應予駁回
      。
據上論斷，應依道路交通案件處理辦法第19條，裁定如主文。
中    華    民    國    98    年    4     月    28    日
                  交通法庭法    官  邰婉玲
以上正本證明與原本無異。
對於本件裁定如有不服，應於送達後5 日內，向本院提出抗告書
狀，敘述抗告之理由，抗告於臺灣高等法院。
中    華    民    國    98    年    4     月    28    日
                          書 記 官  彭筠凱


司法院資訊處製作；財團法人民間司法改革基金會備份。
